臺灣高雄地方法院民事判決　　　　　 110年度雄小字第2130號
原　　　告　板信資產管理股份有限公司

法定代理人　郭道明　
訴訟代理人　許崇慎　
　　　　　　陳紀蓉　
　　　　　　謝守賢律師
被　　　告　金聖堯　
　　　　　　金嗌勛　
上列當事人間清償借款事件，本院民國110 年9 月30日辯論終結
，判決如下：
    主    文
被告應在繼承被繼承人許秀品之賸餘遺產範圍內連帶給付原告新
臺幣29,615元，及其中新臺幣29,375元自民國94年6 月22日起至
民國104 年8 月31日止按年息百分之17計算之利息，暨自民國10
4 年9 月1 日起至清償日止，按年息百分之15計算之利息。
原告其餘之訴駁回。
訴訟費用新臺幣1,000 元由被告在繼承被繼承人許秀品之賸餘遺
產範圍內連帶負擔。
本判決得假執行。
    理由要領
一、原告主張略以被告之被繼承人許秀品（民國100 年3 月1 日
    歿）前積欠原告現金卡債務，計算至94年6 月21日止尚有新
    臺幣( 下同) 29,615元( 本金29,375元) 未清償。被告未聲
    明拋棄繼承，應就上開遺務負連帶清償責任，爰依繼承及現
    金卡契約之法律關係請求被告在繼承許秀品之遺產範圍內連
    帶給付原告29,615元，及其中29,375元自94年6 月22日起至
    104 年8 月31日止按年息百分之17計算之利息，暨自104 年
    9 月1 日起至清償日止，按年息百分之15計算之利息。
二、原告主張之上開申辦現金卡及積欠本息未清償之事實業據被
    告所不爭執；被告係辯稱已陳報遺產清冊，原告未陳明債權
    等詞置辯。經查，被告金聖堯前已陳報遺產清冊，經本院10
    0 年度司繼字第751 受理在案裁定為公示催告，命許秀品債
    權人自該裁定公告揭示之日起6 個月內申報債權，該裁定業
    於100 年5 月17日登報，卷內查無原告陳明債權之事證，業
    經本院依職權調取上開陳報遺產清冊事件卷證核閱無訛。原
    告亦未提出其他事證證明有陳明債權，故依民法第1162條規
    定，原告僅得賸餘遺產行使權利。
三、綜上所述，原告依繼承及現金卡契約關係，請求被告給付如
    主文第1 項所示之本息為有理由，應予准許。其餘請求為無
    理由，應予駁回。
四、本件原告勝訴部分係小額程序為被告敗訴之判決，依民事訴
    訟法第436 條之20規定，就原告勝訴部分應依職權宣告假執
    行。
五、據上論結，原告之訴為一部有理由、一部無理由，依民事訴
    訟法第79條、第85條第2 項，判決如主文。
中    華    民    國   110    年    10    月    21    日
                  高雄簡易庭  法      官  楊詠惠
以上正本係照原本作成。
民事訴訟法第436 條之24第2 項：對於本判決之上訴，非以違背
法令為理由，不得為之。
如對本判決上訴，須於判決送達後20日內向本院提出上訴狀，並
須表明原判決所違背之法令及其具體內容與依訴訟資料可認為原
判決有違背法令之理由。
中    華    民    國   110    年    10    月    21    日
                              書  記  官  蔡佩珊